【裁判字號】    97,審交簡上,41
【裁判日期】    980428
【裁判案由】    過失傷害
【裁判全文】
臺灣士林地方法院刑事判決          97年度審交簡上字第41號
上  訴  人  臺灣士林地方法院檢察署檢察官
被      告  甲○○
上列上訴人因被告過失傷害案件，不服本院於中華民國97年10月
31日所為97年度交簡字第224 號第一審刑事簡易判決（聲請簡易
判決處刑案號：臺灣士林地方法院檢察署97年度偵字第2000號）
，提起上訴，本院管轄第二審之合議庭判決如下：
    主  文
上訴駁回。
甲○○緩刑貳年。
    事實及理由
一、本案經本院審理結果，認第一審判決以被告甲○○，所為係
    犯刑法第284 條第1 項前段之過失傷害罪，判處拘役50日，
    並諭知易科罰金以新臺幣1,000 元折算1 日，認事用法及量
    刑均無不當，應予維持。相關事實、證據及理由並引用第一
    審刑事簡易判決書及檢察官聲請簡易判決處刑書之記載（詳
    如附件），另補充：被告甲○○於本院調查、審理時之自白
    （參本院民國98年4 月7 日審判筆錄第2 頁）。
二、檢察官上訴意旨以：告訴人所受傷勢極為嚴重，迄今尚未痊
    癒，且事發後被告尚未賠償告訴人所受損害，犯後態度不佳
    ，原審僅量處拘役50日，量刑過輕云云。
三、按刑之量定及緩刑之宣告，係實體法上賦予法院得為自由裁
    量之事項，倘其未有逾越法律所規定之範圍，或濫用其權限
    ，即不得任意指摘為違法（最高法院75年臺上字第7033號判
    例意旨參照）。原審業已審酌被告於肇事當日並無駕駛執照
    ，仍駕車上路，且行經行人穿越道不依規定讓行人即告訴人
    優先通行，本件車禍之過失程度，及告訴人所受傷勢等情，
    而量處被告拘役50日，並諭知易科罰金之折算標準，經核量
    刑並無特別失出之處，上訴人認原審量刑過輕，上訴求為撤
    銷原審判決，尚屬無據，應予駁回。末查，被告前未曾因故
    意犯罪受有期徒刑以上刑之宣告，有臺灣高等法院被告前案
    紀錄表1 紙在卷可佐，素行良好，又被告與告訴人於原審已
    達成和解，且被告於上訴後，本院審理時已依約部分清償告
    訴人新臺幣10萬元，有郵政跨行匯款申請書在卷可憑，告訴
    人亦同意就剩餘款項透過強制執行扣被告薪水之方式履行，
    因認經此偵審程序對被告之教訓已深，當知警惕，信無再犯
    之虞，本院因認暫不執行其刑為當，爰均併予宣告緩刑2 年
    ，以觀後效，用啟自新。
四、據上論斷，應依刑事訴訟法第455 條之1 第1 項、第3 項、
    第368 條、第373 條，刑法第74條第1 項第1 款，判決如主
    文。
五、本案經檢察官游儒倡到庭執行職務。
中    華    民    國    98    年    4     月     28    日
                  刑事第一庭審判長法  官  洪英花
                                  法  官  雷雯華
                                  法  官  王沛雷
以上正本證明與原本無異。
本件不得上訴。
                                  書記官  吳尚文
中    華    民    國    98    年     4    月    28     日
附錄本案論罪科刑法條全文：
刑法第284 條第1 項
因過失傷害人者，處6 月以下有期徒刑、拘役或5 百元以下罰金，
致重傷者，處1 年以下有期徒刑、拘役或5 百元以下罰金。


司法院資訊處製作；財團法人民間司法改革基金會備份。
